# 公司下设一家非营利组织技术研究院，应记哪个科目

提问人：cpa5252 时间：2016-01-25 20:06:54
如题，公司设立了一家技术研究院，已取得民办非企业单位登记证书，本公司对其拨款 100 万元，该 100 万元是记长期股权投资、其他应收款还是管理费用呢，好象都有点不合适？ 求助！

回答人：chenyiwei
如果该研究院的研究方向与公司的主营业务密切相关，其成果主要归本公司使用，研究课题由本公司决定，则本公司可以从中获取经济利益，建议列报为其他非流动资产，按成本法核算，并纳入合并报表范围。

提问人：cpa5252 时间：2016-01-25 22:42:16
还问一下版主老师，两家适用的会计政策不一样，需要如何做合并？

回答人：chenyiwei
把该研究院的会计政策按母公司的会计政策统一后合并。